【裁判字號】    92,交抗,297
【裁判日期】    920430
【裁判案由】    違反道路交通管理處罰條例
【裁判全文】
臺灣高等法院交通事件裁定                        九十二年度交抗字第二九七號
    抗  告  人
    即受處分人  甲○○
右抗告人因違反道路交通管理處罰條例案件，不服台灣台北地方法院中華民國九十二
年二月二十一日裁定（九十一年度交聲字第一八二三號；原處分案號：北市裁三字第
裁二二－一Ａ0000000、一Ａ0000000、一Ａ0000000、一Ａ0
000000、一Ａ0000000號），提起抗告，本院裁定如左：
    主  文
抗告駁回。
    理  由
一、按汽車臨時停車時，應依左列規定：行人穿越道、交岔路口不得臨時停車。又汽
    車駕駛人在禁止臨時停車處所停車者，處新台幣六百元以上一千二百元以下罰鍰
    ；道路交通安全規則第一百十一條第一項第一款、第二款及道路交通管理處罰條
    例第五十六條第一項第一款分別定有明文。
二、本件原裁定以異議人即受處分人甲○○於九十一年七月二十二日起至九十一年七
    月二十六日止，將其所有車牌號碼ＢＮ—二五四九號自用小客車，停放於台北市
    ○○○路三段三九巷十號前之行人穿越道，該處係一交岔路口，二路交岔處並設
    有行人穿越道二處等情，分別有異議人所提出之停車位置圖以及採證違規照片五
    幀在卷可稽，是該處為禁止臨時停車處所甚明。異議人聲明異議雖稱伊於民國九
    十一年七月二十二日晚間至停車現址察看有無黃色違規告發通知單，但並未發現
    ，平日均未使用車輛，停車一停就是一週，以往該處均有停車，並未被開過罰單
    ，以為可以停車，故於七月二十二日前去察看，並未發現黃單一切正常，至七月
    二十七日始發現擋風玻璃上夾有三張黃單時間是七月二十四日、二十五日、二十
    六日，隨即接獲二批舉發單，而告發單的用意係要警告車主勿任意停車，而非利
    用不知情之情況下連續告發，且違規地點常數月一變，原先可以停車常即改變云
    云。然查告發通知單之目的係在通知車主已遭告發，須注意將會收到違規通知單
    ，以及注意後續處理等情，此由告發通知單之注意事項上記載「請您於接到紅色
    違規通知單後，於應到案時間內至指定應到處所或以郵寄匯票郵政劃撥或向經委
    託代收罰鍰之金融機關繳納罰鍰」等語自明；故異議人所辯，顯無理由，是本件
    事證明確，異議人之違規行為堪以認定，原處分機關據以援引上開規定以及違反
    道路交通管理事件統一裁罰標準之規定，各裁處新台幣九百元，核無不當，本件
    異議為無理由，因而裁定駁回其聲明異議等語。
三、抗告意旨雖稱原裁定書記載與照片所示不符，認抗告人每日均有到車內與實情不
    符，抗告人何以分二次收到罰單亦難令人折服等語。
四、惟查抗告人上開分別於九十一年七月二十二日十時二十三分，同年二十三日十時
    四十二分，二十四日十時五十二分，二十五日十時四十七分，二十六日十時二十
    五分，因將其所有車牌號碼ＢＮ—二五四九號自用小客車，停放於台北市○○○
    路○段三九巷十號前之行人穿越道，而為警連續告發五次之違規事實，有舉發違
    反道路交通管理事件通知書、告發通知書、裁決書及舉發照片等在卷可按，抗告
    人甲○○亦不否認有於九十一年七月二十二日起至九十一年七月二十六日止，將
    其所有車牌號碼ＢＮ—二五四九號自用小客車，停放於台北市○○○路○段三九
    巷十號前之事實，依違反道路交通管理事件統一裁罰基準及處理細則第十二條第
    四項規定：「逕行舉發汽車違反本條例第五十六條規定，駕駛人不在場或未能將
    車輛移置者，每逾二小時，得連續舉發之」。本件抗告人自承上開舉發通知單所
    載違規時間，其車有停置於上述地點，則舉發機關依該規定連續舉發其違規停車
    ，自屬有據。抗告人即使未至該車取得告發通知，依上開規定，亦不影響連續舉
    發。至於舉發違規通知單五張縱係分二次送達抗告人，惟抗告人既自承共收到五
    張，此乃舉發單位方便送達之行政方式，對於抗告人向裁決機關為申訴或向法院
    聲明異議之權益並無影響，是抗告人抗告亦無理由。原裁定認原處分機關援引上
    開規定以及違反道路交通管理事件統一裁罰標準之規定，各裁處抗告人新台幣九
    百元，核無不當，異議為無理由，因而裁定駁回其聲明異議。原裁定認事用法，
    並無不合，抗告人抗告意旨，仍執前詞，指摘原裁定不當，為無理由，應予駁回
    。
五、據上論結，應依道路交通案件處理辦法第二十六條，道路交通管理處罰條例第八
    十九條，刑事訴訟法第四百十二條，裁定如主文。
中      華      民      國    九十二    年      四      月     三十     日
                              台灣高等法院交通法庭
                                  審判長法  官  陳  正  雄
                                        法  官  許  宗  和
                                        法  官  許  錦  印
右正本證明與原本無異。
不得再抗告。
                                        書記官  楊  妙  恩
中      華      民      國    九十二    年      五      月      二      日


司法院資訊處製作；財團法人民間司法改革基金會備份。
